【裁判字號】    89,易,1769
【裁判日期】    890823
【裁判案由】    竊盜
【裁判全文】
臺灣桃園地方法院刑事判決                        八十九年度易字第一七六九號
    公  訴  人  臺灣桃園地方法院檢察署檢察官
    被      告  乙○○
右列被告因竊盜案件，經檢察官提起公訴（八十九年度偵字第八Ｏ三二號），本院判
決如左‥
    主  文
乙○○竊盜未遂，處有期徒刑參月，緩刑貳年。
扣案之鑰匙貳枝沒收。
    事  實
一、乙○○意圖為自己不法之所有，於民國八十九年五月二十五日凌晨四時三十分許
    ，在桃園縣龜山鄉○○村○○路與忠義路口，以其所有之鑰匙二枝，竊取甲○○
    所有停放於前揭處所之車號ＢＰ─二二二五自用小客車，適為甲○○發覺制止而
    未遂，並經巡邏員警經過查獲，並扣得前揭鑰匙二枝。
二、案經桃園縣警察局龜山分局報告臺灣桃園地方法院檢察官偵查起訴
    理  由
一、訊據被告乙○○矢口否認右揭犯行，辯稱：其並未竊盜前揭自用小客車云云。然
    查：被告於偵查初訊時供陳：有破壞ＢＰ─二二二五自用小客車，因自己機車壞
    掉，才拿自己之機車及大門鑰匙去開自用小客車等語，核與被害人甲○○於警訊
    及偵查中指述相符，是被告於本院審理中辯稱：其並未竊盜云云，顯係事後卸責
    之詞，不足採信。此外復有如事實欄所載之鑰匙二枝扣案可佐，故本件事證已臻
    明確，被告犯行堪予認定。
二、核被告所為係犯民法第三百二十條第三項、第一項之竊盜未遂罪，被告著手竊盜
    未遂，應依刑法第二十六條前段，減輕其刑。爰審酌被告之品行、犯罪動機、目
    的、手段、所生損害、及犯罪後之態度等一切情狀，量處如主文所示之刑，以示
    懲儆。又被告前未曾受有期徒刑以上刑之宣告，有台灣高等法院被告全國前案紀
    錄表一紙在卷可稽，因一時失慮，偶罹刑典，經此刑之宣告後，應知警惕而無再
    犯之虞，本院因認暫不執行其刑為適當，予以宣告緩刑二年，以勵自新。
三、扣案之之鑰匙二枝，係被告所有，且供被告犯罪所用之物，業據被告於偵查中供
    承在卷，應依刑法第三十八條第一項第二款宣告沒收。
據上論斷，應依刑事訴訟法第二百九十九條第一項前段，刑法第三百二十條第三項、
第一項、第二十六條前段、第七十四條第一款，罰金罰鍰提高標準條例第一條前段，
判決如主文。
本案經檢察官魏雯祈到庭執行職務。
中      華      民    國      八十九年    年    八      月  二十三    日
                                臺灣桃園地方法院刑事第一庭
                                    法  官    吳爭奇
右正本證明與原本無異。
如不服本判決，應於送達後十日內，向本院提出上訴狀。
                                    書記官    古玉琴
中      華      民      國      八十九年    年    八      月  二十三    日
論罪科刑依據之法條：
刑法第三百二十條
意圖為自己或第三人不法之所有，而竊取他人之動產者，為竊盜罪，處五年以下有期
徒刑、拘役或五百元以下罰金。
意圖為自己或第三人不法利益，而竊佔他人之不動產者，依前項之規定處斷。
前二項之未遂犯罰之。


司法院資訊處製作；財團法人民間司法改革基金會備份。
